Inventaris van het archief van de Raad voor het Rechtsherstel, Dagelijks bestuur en secretariaat, Afdeling Beheer, Voorzieningen voor afwezigen en Voorzieningen voor rechtspersonen en Afdeling Onroerende goederen, 1945-1967
Nationaal Archief, Den Haag
- SECRETARIAAT EN DAGELIJKS BESTUUR, A.
  - Naar onderwerp ingedeelde stukken, A.2.
    - Zorg voor de organisatie en het personeel van de Raad voor het Rechtsherstel, A.2.1.
      - Organen en functionarissen van de Raad, A.2.1.4.
        - secretariaat van de Raad, A.2.1.4.1.
          - Agenda's met bijlagen voor de vergaderingen van de secretarissen van de Raad en zijn afdelingen., 1948 - 1949; 201; 1 omslag
          - Bevoegdheid van de secretaris van de Raad tot het bijwonen van de vergaderingen van de Kleine Commissie uit de afdeling Beheer., 1949; 202; 1 omslag
          - Vaststelling van de taakomschrijving voor de administratief ambtenaar van het secretariaat., 1958; 203; 1 omslag
        - afdeling Rechtspraak, A.2.1.4.2.
          - Moeilijkheden van het NBI met de Utrechtse kamer van de afdeling Rechtspraak., 1948 - 1949; ---
            Zie inventarisnummer 232.
          - Instelling van een ontvijandingskamer bij de afdeling Rechtspraak., 1949 - 1951; 204; 1 omslag
          - Onderzoek naar de doelmatigheid van de organisatie van de Amsterdamse kamer van de afdeling Rechtspraak., 1950; 205; 3 stukken
          - Onderzoek naar de mogelijkheid en wenselijkheid tot concentratie van het aantal kamers van de afdeling Rechtspraak., 1952; 206; 1 omslag
        - afdeling Effectenregistratie, A.2.1.4.3.
          - Oprichting en organisatie van het Centraal Bureau voor Effectenregistratie., 1946; 207; 3 stukken
          - Organisatorische opzet van de effectenregistratie in Suriname en Curaçao., 1946; 208; 1 omslag
          - Oprichting en organisatie van een bureau voor effectenregistratie te Londen., 1946 - 1949; 209; 1 omslag
          - Oprichting en organisatie van het Waarborgfonds Rechtsherstel., 1946 - 1949; 210; 1 omslag
          - Rapport van de accountant-generaal omtrent de administratieve organisatie van de Afdeling Effectenregistratie., 1947; 211; 1 stuk
          - Rapport van de accountant-generaal omtrent de organisatie van de afdelingen 'Kortsluitingen' en 'Eigendomserkenningen' van de Afdeling Effectenregistratie., 1947; 212; 1 stuk
          - Rapport van de accountant-generaal inzake een onderzoek omtrent de effectenregistratie bij de ambassade te Parijs., 1947; 213; 1 stuk
          - Rapporten van de accountant-generaal inzake de administratieve werkzaamheden van het Registratiekantoor voor Nederlandse Fondsen te Brussel., 1947 – 1948; 214; 2 stukken
          - Rapport van het accountantskantoor D. Keller omtrent de tegen de directeur van het Registratiekantoor voor Nederlandse Fondsen te Brussel ingediende klachten., 1948; 215; 1 stuk
          - Rapport van het accountantskantoor D. Keller inzake de administratieve werkzaamheden van het kantoor der effectenregistratie te Parijs., 1950; 216; 1 stuk
          - Rapport van het accountantskantoor D. Keller over het doel van de effectenregistratie, de daaruit voortvloeiende taken en de wijze waarop de controle over het secretariaat van de Afdeling Effectenregistratie zal worden uitgeoefend., 1950; 217; 1 stuk
          - Rapport van de Centrale Accountantsdienst inzake de organisatie van het Centraal Bureau voor Effectenregistratie., 1951; 218; 1 stuk
          - Overzicht van de te verrichten boekhoudkundige werkzaamheden bij de manco-administratie., 1952; 219; 2 stukken
          - Instelling van de Commissie van Toezicht Waarborgfonds Rechtsherstel., 1953; 220; 1 omslag
          - Organisatieschema van de Afdeling Effectenregistratie, de Commissie Rechtsherstel Buitenlandse Effecten en het Waarborgfonds Rechtsherstel., c. 1953; 221; 1 stuk
          - Instelling van de Commissie Duplicaat Effecten., 1954; 222; 2 stukken
          - Afvloeiingsschema's van personeel van de afdeling Effectenregistratie., 1958, 1966; 223; 1 omslag
          - Overgang van personeel van de afdeling Effectenregistratie naar het Centraal Afwikkelingsbureau Duitse Schadeuitkeringen., 1960 - 1962; 224; 1 omslag
          - Opheffing van het bureau Parijs van de afdeling Effectenregistratie., 1966 - 1968; 225; 1 omslag
        - afdeling Beheer, Voorzieningen voor afwezigen en Voorzieningen voor rechtspersonen - Nederlandse Beheersinstituut, A.2.1.4.4.
          - Inpassing van de bureaus Roerende goederen in de organisatie van het NBI., 1945 - 1946; 226; 1 omslag
          - Rapporten van de accountant-generaal aan de Raad omtrent de wijze van financiering en de administratieve organisatie van het NBI., 1945 - 1946; 227; 1 omslag
          - Voorstellen van de accountant-generaal aan de Raad over wijzigingen en bezuinigingen, die in de organisatie van het NBI kunnen worden aangebracht., 1946 - 1947; 228; 1 omslag
          - Verhouding van het NBI tot de Raad voor het Rechtsherstel., 1946 - 1947; 229; 1 omslag
          - Oprichting, kosten en liquidatie van de Centrale Vermogensopsporingsdienst., 1946-1950; 230; 1 omslag
          - Agenda en notulen van een vergadering van de Voorzitter met de Directie van het NBI op 30 september 1947., 231; 3 stukken
          - Moeilijkheden van het NBI met de Utrechtse kamer van de afdeling Rechtspraak., 1948 - 1949; 232; 1 omslag
          - Onderzoek naar onregelmatigheden, die zich bij plaatselijke kantoren van het NBI zouden hebben voorgedaan., 1948 - 1951; 233; 1 omslag
          - Bezwaren van de Regeringscommissaris bij het NBI over een gedeelte der notulen van de vergadering van het Dagelijks Bestuur van 9 november 1949, waarbij hij aanwezig was., 234; 2 stukken
          - Klachten van het Dagelijks Bestuur over de kwaliteit van de verdediging van het NBI bij appèlprocedures., 1949 - 1950; 235; 1 omslag
          - Organisatie van het NBI en zijn verhouding tot de afdeling Beheer, naar aanleiding van het rapport van de Centrale Accountantsdienst van 22 januari 1949 omtrent de controle bij het NBI over het aldaar gevoerd beheer., 1949 - 1950; 236; 1 omslag
          - Briefwisseling met het NBI omtrent het eerste verslag van de regeringscommissaris bij het NBI., 1950; 237; 1 omslag
          - Oprichting en organisatie van een interne controledienst bij het NBI., 1950 - 1952; 238; 1 omslag
          - Personeelsbezetting bij de afdeling Procedures van het NBI en de met particuliere advocaten gesloten overeenkomsten tot behandeling van procedures, waarin het NBI partij is., 1950 - 1954; 239; 1 omslag
          - Liquidatie van de Stichting Algemeen Beheer (beheer renpaarden)., 1951 - 1952; 240; 1 omslag
          - Liquidatie van de bijkantoren van het NBI te Curaçao en Paramaribo., 1952 - 1959; 241; 1 omslag
          - Overdracht van werkzaamheden van de afdeling IARA van het NBI aan het Ministerie van Financiën., 1957; 242; 1 omslag
        - afdeling Onroerende Goederen, A.2.1.4.5.
          - Oprichting van de afdeling Onroerende Goederen., 1945; 243; 1 omslag
          - Liquidatie van de afdeling Onroerende Goederen., 1955 - 1958; 244; 1 omslag
      - Betrekkingen tot derden, A.2.1.5.
        - vaststelling tarieven, A.2.1.5.1.
          - Vaststellen van het tarief voor het heffen van griffierechten door de afdeling Rechtspraak., 1945 - 1950; 245; 1 omslag
          - Vaststelling van het bewaarloon wegens ingeleverde effecten voor inleveringskantoren in verband met de effectenregistratie., 1945 - 1952; 246; 1 omslag
          - Vaststelling van het tarief voor appèl ex artikel 11, lid 4, van het Besluit E 133., 1946; 247; 1 omslag
          - Vaststelling van tarieven van kosten van de afdeling Beheer ca. en van het NBI., 1946 - 1947; 248; 1 omslag
          - Vaststelling en wijziging van de tarieven van de afdeling Onroerende Goederen., 1946 - 1952; 249; 1 omslag
          - Regeling van de betaling van rechtskundige bijstand van de van het onroerend goed gedepossedeerde., 1947; 250; 1 omslag
          - Wijze van vaststelling van de grootte van beheerde bedrijfsvermogens ter berekening van de grondheffing., 1949; 251; 1 omslag
          - Wijziging van het heffingssysteem van het Waarborgfonds., 1950 - 1952; 252; 1 omslag
          - Gratis admissie van onvermogende Duitsers in procedures bij de Voorzitter van de Raad., 1952; 253; 1 omslag
          - Klacht over de wijze van berekenen door het NBI van zijn tarieven en het niet ambtshalve rectificeren van ten onrechte aan de beheerde vermogens ten laste gebrachte kosten en vergoedingen., 1952; 254; 1 omslag
        - voorlichting, A.2.1.5.2.
          - Uitgave van het tijdschrift 'Rechtsherstel' en publicaties van vonnissen van de afdeling Rechtspraak., 1946 - 1958; 255; 1 omslag
          - Rechtsherstel. (Half-)Maandelijks orgaan van de Raad voor het Rechtsherstel. Verzamelnummer en eerste tot en met twaalfde jaargang. Gedrukt. Drukkerij-Uitgeverij De Hofstad, 's-Gravenhage., 1946 - 1958; 256-268; 1 deel en 12 banden
            Rechtsherstel was van juni 1946 tot juli 1948 en van januari 1950 tot juli 1953 een halfmaandelijks verschijnend tijdschrift. In de overige tijd verscheen het maandelijks. Zie voor de gepubliceerde uitspraken van de Afdeling Rechtspraak uit de periode 1945 - 1949 de publicatie Tribunalen in Nederland en andere na-oorlogse rechtspraak in het archief van de Centrale Griffie van de Afdeling Rechtspraak.
            - Verzamelnummer. Uitspraken en bekendmakingen van 9 augustus 1945 tot 9 juli 1946. Gegevens betreffende de organisatie en werkwijze van de Raad, 1946, 256; 1 deel
            - Eerste jaargang, 24 afl., 24 juni 1946 - 10 juni 1947, 257
            - Tweede jaargang, 24 afl., 24 juni 1947 - 16 juni 1948, 258
            - Derde jaargang, 12 afl., 1 juli 1948 - juni 1949, 259
            - Vierde jaargang, 12 afl., juli 1949 - juni 1950, 260
            - Vijfde jaargang, 18 afl., juli 1950 - juni 1951, met Uitspraken van de Afdeling Rechtspraak, nrs. 51/1 - 51/64, 261
            - Zesde jaargang, 24 afl., 15 juli 1951 - 30 juni 1952, met Uitspraken van de Afdeling Rechtspraak, nrs. 51/65 - 52/224, 262
            - Zevende jaargang, 24 afl., 15 juli 1952 - 30 juni 1953, met Uitspraken van de Afdeling Rechtspraak, nrs. 52/225 - 53/335, 263
            - Achtste jaargang, 12 afl., juli 1953 - juni 1954, met Uitspraken van de Afdeling Rechtspraak, nrs. 53/336 - 54/415, 264
            - Negende jaargang, 12 afl., juli 1954 - juni 1955, met Uitspraken van de Afdeling Rechtspraak, nrs. 54/417 - 55/477, 265
            - Tiende jaargang, 12 afl., juli 1955 - juni 1956, met Uitspraken van de Afdeling Rechtspraak, nrs. 55/478 - 56/539, 266
            - Elfde jaargang, 12 afl., juli 1956 - juni 1957, met Uitspraken van de Afdeling Rechtspraak, nrs. 56/541 - 57/578, 267
            - Twaalfde jaargang, 12 afl., juli 1957 - juni 1958, met Uitspraken van de Afdeling Rechtspraak, nrs. 57/579 - 57/589, 268
          - Artikel over de Raad voor het Rechtsherstel, bestemd voor het Maatschappelijk Jaarboekje van de Uitgeverij Vrij Nederland., 1947; 269; 1 omslag
          - Tekst van een radiotoespraak van de Rijksvoorlichtingsdienst omtrent klachten over het NBI., 1948; 270; 2 stukken
          - Enige wetten en besluiten betrekking hebbende op de werkzaamheden van de Raad voor het Rechtsherstel. Gedrukt. Uitgegeven door de Raad voor het Rechtsherstel., c. 1948; 271; 1 deel
      - Personeel van de Raad en zijn organen, A.2.1.6.
        - rechtspositie, A.2.1.6.1.
          - Regeling van de bevoegdheid tot het benoemen van personeel door de Directie van het NBI., 1945 - 1950; 272; 1 omslag
          - Onverenigbaarheid van het lidmaatschap van Gedeputeerde Staten met het lidmaatschap van de afdeling Rechtspraak., 1946; 273; 1 omslag
          - Verbod voor leden van de Raad voor het Rechtsherstel om op te treden als gemachtigde in een geding voor de afdeling Rechtspraak., 1946; 274; 1 omslag
          - Aanstelling in vaste dienst van ambtenaren bij de Raad en bij het NBI., 1946 - 1956; 275; 1 omslag
          - Eedsformulier en model van proces-verbaal van beëdiging voor de Voorzitter, leden en de griffier van de afdeling Rechtspraak., 1950; 276; 1 omslag
          - Ontheffing van de geheimhoudingsplicht voor leden en ambtenaren van de Raad door het Dagelijks Bestuur., 1950 - 1953; 277; 1 omslag
          - Verlenging van het dienstverband van 65-jarigen., 1950 - 1955; 278; 1 omslag
          - Onderzoek naar de cumulatie van de functie van ambtenaar en beheerder, naar aanleiding van het verslag van de Algemene Rekenkamer., 1951 - 1952; 279; 1 omslag
          - Regeling der werktijden van het administratieve personeel., 1951 - 1954; 280; 1 omslag
          - Regeling van de rechtspositie van het personeel in dienst bij het Waarborgfonds Rechtsherstel., 1953 - 1959; 281; 1 omslag
          - Pogingen van de Raad tot herplaatsing van op wachtgeld gesteld personeel bij andere overheidsinstellingen., 1955 - 1959; 282; 1 omslag
          - Verschil van inzicht tussen de Raad en het ministerie over de vraag of bij het vaststellen van de datum van ontslag van personeel wegens reorganisatie rekening gehouden mag worden met de individuele belangen van het betrokken personeel., 1956; 283; 1 omslag
        - bezoldiging, A.2.1.6.2.
          - Notitie van mr. Josephus Jitta omtrent de beloning van beheerders., Z.d.; 284; 1 stuk
          - Vaststelling van de salaris- en pensioengrondslagregeling voor de griffier en substituut-griffiers van de afdeling Rechtspraak., 1946 - 1955; 285; 1 omslag
          - Vaststelling van vergoedingen en toelagen voor leden en plv. leden van de Raad voor het Rechtsherstel., 1946 - 1959; 286; 1 omslag
          - Totstandkoming van een wachtgeldregeling voor het personeel van de Raad voor het Rechtsherstel en het NBI, en de daarmee gepaard gaande salarisherziening van 1 januari 1951., 1947 - 1954; 287; 1 omslag
          - Regeling van de toekenning van reis- en verblijfkosten en vergoedingen aan getuigen en deskundigen., 1948; 288; 1 omslag
          - Regeling van een uitkering van 5% en 9% aan het personeel in dienst bij het NBI., 1948 - 1950; 289; 1 omslag
          - Toekenning van gratificaties en salarisverhoging aan personeel van de Stichting Beheer Rijnschepen., 1949 - 1951; 290; 1 omslag
          - Renumeratie van en afwerking van beslissingen door de plv. leden van de afdeling Effectenregistratie., 1951; 291; 1 omslag
          - Toekenning van extra vergoedingen aan leden van de afdeling Rechtspraak wegens werkzaamheden voor de ontvijandingskamer., 1951 - 1953; 292; 1 omslag
          - Regeling van de opneming van arbeidscontracten in de pensioenregeling., 1952 - 1954; 293; 1 omslag
          - Totstandkoming van een ontslag- en pensioenregeling voor personeel van het Centraal Bureau voor Effectenregistratie., 1952 - 1966; 294; 1 omslag
          - Vaststelling van de vergoeding wegens salarissen en bureaukosten voor de gedelegeerden van de afdeling Onroerende Goederen., 1953 - 1954; 295; 1 omslag
          - Toepassing van de Uitkeringsregeling 1952 op personeel in dienst van gedelegeerden van de afdeling Onroerende Goederen., 1954 - 1957; 296; 1 omslag
          - Totstandkoming van een gratificatieregeling bij onvrijwillig ontslag voor het personeel van de Liquidatie van Verwaltung Sarphatistraat (L.V.V.S.) en andere crediteurenboedels., 1954 - 1957; 297; 1 omslag
          - Inkoop van diensttijd voor pensioenaanspraken door employés van het zgn. Bureau Stravers, het latere bureau Bijzondere Beheren van het NBI., 1954 - 1959; 298; 1 omslag
          - Regeling van de toekenning van een 3%-uitkering aan gewezen L.V.V.S.-personeel., 1956; 299; 1 omslag
          - Behandeling van procedures voor de Centrale Raad van Beroep tegen beslissingen van de Pensioenraad weigerende de inkoop van diensttijd ten behoeve van personeelsleden van de afdeling Effectenregistratie., 1957 - 1959; 300; 1 omslag
        - benoeming en ontslag van leden, A.2.1.6.3.
          - Lijsten van leden van de Raad voor het Rechtsherstel., 1945 - 1949; 301; 1 omslag
          - Benoeming en ontslag van de voorzitter van de afdeling Rechtspraak., 1945 - 1950; 302; 1 omslag
            Zie voor de leden en de plaatsvervangende leden het archief van de Centrale Griffie van de afdeling Rechtspraak.
          - Benoeming en ontslag van de voorzitter en leden van de afdeling Onroerende Goederen., 1945 - 1959; 303; 1 omslag
          - Regeling van de rechtspositie en het ontslag van mr. K.J. Edersheim als gedelegeerde van de afdeling Effectenregistratie bij de L.V.V.S.., 1945 - 1959; 304; 1 omslag
          - Benoeming en ontslag van de voorzitter en de plaatsvervangend voorzitter van de Raad voor het Rechtsherstel., 1945 - 1962; 305; 1 omslag
          - Benoeming en ontslag van de voorzitter, leden en plaatsvervangende leden van de afdeling Effectenregistratie., 1945 - 1965; 306; 1 omslag
          - Benoeming en ontslag van de voorzitter, leden en plaatsvervangende leden van de afdeling Beheer, Voorzieningen voor afwezigen en Voorzieningen voor rechtspersonen., 1945 - 1966; 307; 1 omslag
        - benoeming en ontslag van personeel, A.2.1.6.4.
          - Benoeming en ontslag van de griffiers van de afdeling Rechtspraak., 1945 - 1960; 308; 1 omslag
            Zie voor de substituut-griffiers en waarnemend griffiers het archief van de Centrale Griffie van de afdeling Rechtspraak.
          - Benoeming, bezoldiging en ontslag van de hogere en middelbare administratieve ambtenaren van het Secretariaat en van de afdeling Onroerende Goederen., 1945 – 1962; 309-317; 9 omslagen
            - drs. W. Reyseger, secretaris, 1945 - 1957, 309
            - mr. J.G.A. ten Siethoff, waarnemend secretaris 1950 - 1967, 310
            - mr. G.H.G. Harloff, 1947 - 1958, 311
            - mr. C.H.J.H. Weehuizen, 1946 - 1962, 312
            - W.E.Ch. Hendriks, 1950 - 1955, 313
            - H.P. Neumeijer, 1946 - 1959, 314
            - Y. Wiersma, 1946 - 1958, 315
            - mr. A. van Warmelo, secretaris van de afdeling Onroerende Goederen, 1946 - 1959, 316
            - J.M. Demenint, medewerker van de afdeling Onroerende Goederen, 1947 - 1958, 317
          - Benoeming, salariëring en ontslag van directieleden van het NBI., 1945 - 1963; 318; 1 omslag
          - Benoeming, bezoldiging en ontslag van de secretarissen van de afdeling Effectenregistratie mr. C.G. Polvliet en mr. P.J.H.J. Stulemeijer., 1946 - 1962; 319; 1 omslag
          - Benoeming en bezoldiging van de wnd. secretaris van de afdeling Effectenregistratie, mr. M.M. Warning., 1949 - 1963; 320; 1 omslag
          - Benoeming, bezoldiging en ontslag van de adjunct-secretarissen van de afdeling Effectenregistratie en van de Commissie Rechtsherstel Buitenlandse Effecten., 1949 - 1964; 321; 1 omslag
          - Ontslag van een ambtenaar van het NBI te Amsterdam (J.W.G.F. Formijne) wegens lidmaatschap van de NSB., 1951; 322; 1 omslag
          - Benoeming, salariëring en ontslag van enige hoge ambtenaren van het NBI., 1951 - 1961; 323; 1 omslag
            Betreft D. Mulder, L.J.M. Reijnders, J.C.A. Sprangers, M.H.B. Thissen en J.W.H. Zelis.
          - Benoeming en ontslag van J.J.C. Langevelt (afd. ER), alsmede de behandeling van zijn beroep tegen de weigering tot bevordering en tegen het aangezegde ontslag, ingesteld bij het Ambtenarengerecht., 1953 - 1961; 324; 1 omslag
        - overige personeelsaangelegenheden, A.2.1.6.5.
          - Circulaires van het Secretariaat betreffende personeelsaangelegenheden., 1945 - 1954; 325; 1 omslag
          - Doorlichting van het personeel van de Raad in verband met geconstateerde t.b.c.-gevallen., 1949 - 1953; 326; 1 omslag
          - Organisatie van de bedrijfszelfbescherming., 1953 - 1955; 327; 1 omslag
    - Beleidscoördinatie, A.2.2.
      - Totstandkoming van wijzigingen in de Besluiten E 100 en E 133, A.2.2.1.
        - Advies van de Raad aan de minister van Justitie omtrent wijziging van het Besluit Herstel Rechtsverkeer en van het Besluit Vijandelijk Vermogen., 1945; 328; 1 omslag
          Incompleet.
        - Verzoeken van de Joodsche Commissie voor Herstel en de Irgun Olei Holland te Jerusalem om verbetering van de onbevredigende regeling van het economisch herstel voor Joden in Nederland., 1945 - 1947; 329; 1 omslag
        - Wetsontwerp verlenging termijn artikel 21 Besluit Herstel Rechtsverkeer, (kamerstukken) [1947 H 22], gedrukt., 1946; 330; 1 omslag
        - Advies van de Raad aan de minister van Justitie omtrent een wetsontwerp van het Ministerie van Handel en Nijverheid tot aanvulling van het Besluit E 133 in verband met enige kwesties van merkenrecht., 1946; 331; 1 omslag
        - Advies van de voorzitter aan de minister van Justitie omtrent het wetsontwerp tot wijziging van de artt. 12 en 47 van het Besluit E 133., 1946; 332; 1 omslag
        - Voorstellen van de Raad aan de minister van Justitie tot wijziging van het Besluit E 100., 1946; 333; 1 omslag
        - Advies van de Raad aan de minister van Justitie omtrent het op voorstel van het NBI voorbereide wetsontwerp tot wijziging en aanvulling van de artt. 2, 3, 12 en 47 van het Besluit E 133, betreffende het beheer over landverraderlijke vermogens [1947 H 450]., 334; 1 omslag
        - Verzoeken van de Vereniging Kopers Joods Onroerend Goed tot wijziging van het Besluit E 100 in dier voege dat haar leden minder gedupeerd worden door de herstelrechtspraak., 1947 - 1949; 335; 1 omslag
        - Briefwisseling met de departementen van Overzeese Gebiedsdelen, van Financiën en van Justitie betreffende de voorstellen van de Raad tot wijziging van de Besluiten E 100 en E 133 van 1946, 1948 en 1949., 1947 - 1949; 336; 1 omslag
        - Voorstel van het NBI aan de voorzitter tot wijziging van de artt. 101 en 105 van het Besluit E 100, betreffende voorzieningen voor rechtspersonen., 1948; 337; 1 omslag
        - Voorstellen van de afdelingen van de Raad aan de voorzitter tot wijziging van de Besluiten E 100 en E 133., 1948; 338; 1 omslag
        - Voorstellen van de Raad aan de Minister van Justitie tot wijziging van de Besluiten E 100 en E 133, besproken in de 40e vergadering van het Dagelijks Bestuur, 13 mei 1948., 339; 1 omslag
        - Voorstellen van de Raad aan de minister van Justitie tot wijziging van de Besluiten E 100 en E 133, besproken in de 41e vergadering van het Dagelijks Bestuur, 17 juni 1948, 340; 1 omslag
        - Voorstellen van de Raad aan de minister van Justitie tot wijziging van de Besluiten E 100 en E 133, besproken in de 46e vergadering van het Dagelijks Bestuur, 20 januari 1949, 341; 1 omslag
        - Advies van de Raad aan de minister van Justitie omtrent het voorstel van de Regeringscommissaris bij het NBI tot wijziging van art. 4 van het Besluit E 133, betreffende de overdracht van taken van het NBI aan andere overheidsinstanties., 1949; 342; 1 omslag
        - Advies van de Raad aan de minister van Justitie omtrent het wetsontwerp houdende maatregelen ter voorbereiding van de liquidatie van de uitvoering van het Besluit E 133., 1949 - 1950; 343; 1 omslag
        - Adviezen van de Raad aan de ministers van Justitie en van Financiën omtrent wetsontwerpen tot wijziging en aanvulling van de artt. 2 en 3 van het Besluit E 133, betreffende het zgn. beneficial ownership [1951 S. 310]., 1949 - 1951; 344; 1 omslag
        - Wenselijkheid tot beperking van de beroepsmogelijkheid van beslissingen van het NBI., 1950; 345; 1 omslag
        - Voorbereiding van de wijziging van de artt. 113 a - 113 f en 21 van het Besluit E 100, met betrekking tot onroerende goederen [1951 S. 581]., 1950 - 1951; 346; 1 omslag
        - Voorstellen van de Raad aan de minister van Justitie tot wijziging van de Besluiten E 100 en E 133., 1951; 347; 1 omslag